# 求助陈版主，关于合并识别的可辨认无形资产摊销年限的问题

提问人：awuvfa 时间：2019-01-29 16:42:18
求助陈版主，A 集团 17 年收购 B公司，形成非同一控制下合并，识别一块商誉和无形资产在合并报表体现，无形资产在合并报表内按 5 年摊销。
18 年 A将 B公司置入旗下上市公司 C，作为同一控制下合并。现在C上市公司出具年度报告，对于 A 收购B 时识别的合并层面可辨认的无形资产摊销年限提出异议。C 上市公司认为，在 B 纳入本公司合并时，制定合并层面摊销的无形资产摊销年限属于 C 的权限，相当于在纳入合并时新确定摊销年限，不属于会计估计变更;另有声音认为，B 公司管理层才是这块无形资产的摊销年限制定方，其作为存续的会计主体，变更之前的摊销判断，应作为会计估计变更处理；第三种声音认为，应作为 A 集团合并报表的会计估计变更处理，请问陈版主对此怎么看？

回答人：chenyiwei
假设这次摊销年限变更是合理的，则：
1 、A集团合并报表和 B公司自身报表作为会计估计变更处理；
2 、C 公司合并报表层面，因为前期合并报表中已将 B自被 A 收购日起的业绩纳入，故合并日所属年度改变摊销年限也应作为会计估计变更处理。